---
title: "logistica_sepodra?"
author: "Valeria Serna"
date: "2023-10-19"
output:
  word_document: default
  html_document: default
---

```{r setup, include=FALSE}
knitr::opts_chunk$set(echo = TRUE)
```

### R Markdown

```{r}
san_nico = read.csv("agrupado_hora_semana_rangos.csv")
n <- read.csv("Todo_Rangos_O3.csv")
```

```{r}
n$agrupado_O3 = ifelse(n$agrupado_O3 == "Alto", 1, ifelse(n$agrupado_O3 == "Bajo", 0, n$agrupado_O3))
```

```{r}
train_data <- n[n$year < 2023, ]
test_data <- n[n$year >= 2023, ]
```

```{r}
train_data$agrupado_O3 <- as.numeric(train_data$agrupado_O3)
```

```{r}
modelo <- glm(agrupado_O3 ~ NOX + RH + SR + hora, data = train_data, family = "binomial")
summary(modelo)
```

```{r}
pred = predict(modelo, newdata = test_data, type = "response")
pred_dividio = ifelse(pred > 0.5, "1", "0")
library(caret)
t <- confusionMatrix(as.factor(pred_dividio), as.factor(test_data$agrupado_O3))
t
```




#### Divida el conjunto de datos en un conjunto de:

```{r}
san_nico$agrupado_O3 = ifelse(san_nico$agrupado_O3 == "Alto", 1, ifelse(san_nico$agrupado_O3 == "Bajo", 0, san_nico$agrupado_O3))
```

```{r}
train_data <- san_nico[san_nico$year < 2023, ]
test_data <- san_nico[san_nico$year >= 2023, ]
```

# AGRUPADO POR HORA

```{r}
train_data$agrupado_O3 <- as.numeric(train_data$agrupado_O3)
```


```{r}
modelo <- glm(agrupado_O3 ~ NOX + RH + SR, data = train_data, family = "binomial")
summary(modelo)
```
```{r}
pred = predict(modelo, newdata = test_data, type = "response")
pred_dividio = ifelse(pred > 0.5, "1", "0")
library(caret)
t <- confusionMatrix(as.factor(pred_dividio), as.factor(test_data$agrupado_O3))
t
```



#### Represente gráficamente el modelo, grafique la curva de regresión logarítmica.

```{r}
ggplot(data = train_data, aes(x = NOX, y = Rango_O3)) +
  geom_point() +
  geom_smooth(method = "glm", method.args = list(family = "binomial"), color = "blue") +
  labs(x = "NOX", y = "Probabilidad de Rango_O3", title = "Curva de Regresión Logística")
```

#### Evalúe el modelo.

##### ANOVA

```{r}
modelonulo <- glm(Direction ~ 1, data = train_data, family = "binomial")

anova(modelonulo, modelo, test="Chisq")
```

Los residuales son menores con el segundo modelo, tambien, el valor p es 0.041 es menor a alfa 0.05, indicando que Lag2 es estadísticamente significativo, pues, a comparación del modelo 1, se adapta mejor a los datos. 

```{r}
pred = predict(modelo, newdata = test_data, type = "response")
pred_dividio = ifelse(pred > 0.5, "Up", "Down")
library(caret)
t <- confusionMatrix(as.factor(pred_dividio), as.factor(test_data$Direction))
t
```

```{r}
library(vcd)
mosaic(t$table, shape = TRUE)
```

##### Accuracy

El porcentaje de predicciones correctas sobre los datos de prueba es 62.5 %

##### Tasa de error

La tasa de error es 37.5

##### Sensibilidad

Para aquellas semanas con un valor de mercado al alza, el modelo clasifica correctamente el: 20.93 % de las observaciones. 

##### Especificidad

Para las semanas con un valor de mercado a la baja, el modelo acierta en un: 91.80 % de las observaciones. 

#### Supuestos del Modelo

##### Independencia

$H_0$: Los residuales son independientes.
$H_1$: Los residuales no son independientes. 

```{r}
library(lmtest)
plot(modelo$residuals)
dwtest(modelo)
```


De acuerdo al p-value, hay evidencia estadística para aceptar la hipótesis nula, significando que los residuales son independientes. Esto se puede observar en el gráfico por la separación entre las variables. 

##### Multicolinealidad

No se puede calcular es un modelo simple. 

##### Linealidad

```{r}
preds <- predict(modelo, newdata=test_data, type = "link")

plot(test_data$Lag2, preds, pch = 16, col = "blue", xlab = "Lag2", ylab = "Logit(Dirección)", main = "Gráfico Logit(Dirección) vs Lag2")
abline(lm(preds ~ test_data$Lag2), col="black")
```

Como sigue la linea negra, es normalidad. 

```{r}
casos_menos_frecuentes <- min(table(train_data$Direction))  

if (casos_menos_frecuentes >= 10) {
  print("Cumple con el requisito de tamaño muestral para Lag2.")
} else {
  print("No cumple con el requisito de tamaño muestral para Lag2.")
}
```


